【裁判字號】    99,上訴,966
【裁判日期】    990520
【裁判案由】    強盜等
【裁判全文】
臺灣高等法院刑事判決                 99年度上訴字第966號
上  訴  人
即  被  告  甲○○
選任辯護人  吳金棟律師
上列上訴人因強盜等案件，不服臺灣板橋地方法院98年度訴字第
3467號，中華民國99年1月29日第一審判決（起訴案號：臺灣板
橋地方法院檢察署98年度偵字第16637、18249號），提起上訴，
本院判決如下：
    主  文
原判決關於攜帶兇器強盜部分暨執行刑撤銷。
甲○○意圖為自己不法之所有，以強暴、脅迫，至使不能抗拒，
而使他人交付其物，處有期徒刑陸年陸月，未扣案之槍枝外形不
明器物壹支、制式子彈壹顆，及扣案之黑色手提袋壹個、黑色安
全帽壹頂、黑色口罩壹只、手套壹雙、制式子彈參顆均沒收。
其他上訴駁回。
甲○○上訴駁回未經許可，持有子彈部分，所處有期徒刑捌月，
併科罰金新臺幣伍萬元，罰金如易服勞役以新臺幣壹仟元折算壹
日，制式子彈壹顆及扣案之制式子彈顆均沒收；及上訴駁回竊
盜部分，所處有期徒刑陸月，鑰匙壹支沒收部分，與前開撤銷改
判部分所處之刑，應執行有期徒刑柒年陸月，併科罰金新臺幣伍
萬元，罰金如易服勞役以新臺幣壹仟元折算壹日，鑰匙壹支、槍
枝外形之不明器物壹支、制式子彈壹顆及扣案之黑色手提袋壹個
、黑色安全帽壹頂、黑色口罩壹只、手套壹雙、制式子彈參顆均
沒收。
    事  實
一、甲○○前於民國（下同）89年間，因詐欺案件，經臺灣臺北
    地方法院判處有期徒刑5月，並經本院駁回上訴確定，自92
    年6月19日起算執行，於92年11月18日執行完畢。竟仍不知
    悛悔，而為下列之行為：
（一）甲○○明知未經許可，不得持有具有殺傷力之制式子彈，
      於93至94年間之某日，在新竹縣關西鎮某吉甫車練習場內
      ，因拾獲而持有具殺傷力口徑9厘米之制式子彈4顆。
（二）甲○○基於為自己不法所有之意圖，於98年4月28日10 時
      許，在台北市○○路41巷巷口處，持其所有自備之鑰匙乙
      支，竊得乙○○所有停放該處之HP2-965號機車乙輛，供
      己使用。
（三）甲○○另基於為自己不法所有之意圖，於98年4月29日13
      時15分許，頭戴黑色安全帽乙頂、黑色口罩乙只及穿戴手
      套乙雙，並攜帶黑色手提袋乙個、客觀上尚不足以對人之
      生命、身體構成危害之槍枝外形不明器物乙支，及上開制
      式子彈4顆（按其中乙顆制式子彈塞入上開不明之槍枝外
      形器物槍口內），騎用上開機車，前往台北縣新莊市○○
      路252號新光銀行新莊分行（下稱該分行）前下車，即以
      右手持上開槍枝外形之不明器物指向該行保全人員林於萊
      ，並對之脅稱：「要搶劫，不要反抗」、「你是領薪水的
      ，真的要反抗」等語，林於萊誤認該槍枝外形之不明器物
      係真槍，因之陷於不能抗拒，而甲○○復另以手抓著林於
      萊，以此強暴方式，強押林於萊沿著該分行所設提款機旁
      進入該分行內，一同走至5號櫃檯前，其再嚇令林於萊趴
      在地上，隨即上前將其左手所持握之上開制式子彈1顆（
      按起訴書誤載為「3顆」，甲○○將另2顆制式子彈放在身
      上）丟往地上，表示其亦持有子彈，而後再將上開黑色手
      提袋乙個丟在上開5號櫃檯上，並將上開槍枝外形之不明
      器物伸進5號櫃檯，指著5號櫃檯行員丙○○脅稱：「抽屜
      打開，把錢交出來，快點」等語，丙○○亦誤信該槍枝外
      形之不明器物為真槍，因之亦陷於不能抗拒後，將抽屜內
      之現金新臺幣（下同）計219，800元裝入上開黑色手提袋
      內而交付其物。甲○○隨即攜帶裝有現金之上開黑色手提
      袋（惟甲○○於上開逃逸程中，曾掉落現金11萬元在地上
      ，為該分行人員事後取回，即219，800元-110，000元=10
      9，800元，甲○○所攜帶上開黑色手提袋內尚有現金109
      ，800元）、槍枝外形之不明器物及制式子彈3顆，逃出該
      銀行，其原欲騎用上開機車逃逸，惟遭附近3名清潔隊員
      阻止而棄車逃逸。其在逃走過程中，沿途陸續將上開黑色
      安全帽乙頂丟棄在台北縣新莊市○○路225巷內，將上開
      黑色口罩乙只丟棄在台北縣新莊市○○路225巷33弄內，
      將上開制式子彈乙顆及黑色手提袋乙個丟棄在台北縣新莊
      市○○○路93巷2號後防火巷內。甲○○由上開黑色手提
      袋內拿出現金97，000元（按甲○○後攜帶上開黑色手提
      袋逃逸途中，另有沿途掉落現金5，100元，後遭警查獲上
      開黑色手提袋時，其內尚留有現金7700元），再將上開制
      式子彈乙顆及手套乙雙丟棄在台北縣新莊市台北縣新莊市
      ○○○路103號1樓內後，自台北縣新莊市○○○路搭乘不
      知情之張朝和所駕駛計程車至台北縣三重市○○路下車離
      去（按上開塞有制式子彈乙顆之上開槍枝外形不明器物乙
      支，據甲○○稱係丟棄在台北市○○街44號附近垃圾桶內
      ，惟並未據扣押在案），再於同日18時10分許，自桃園國
      際機場搭機出境前往澳門地區藏匿。
（四）嗣經警先在該分行3號櫃檯前地面上扣得上開制式子彈乙
      顆及在該分行外扣得上開機車（業據乙○○領回），再循
      線在台北縣新莊市○○○路93巷2號後防火巷內扣得上開
      制式子彈乙顆及黑色手提袋乙個，在台北縣新莊市○○路
      225巷內扣得上開黑色安全帽乙頂，在台北縣新莊市○○
      路225巷33弄內扣得上開黑色口罩乙只，在台北縣新莊市
      ○○○路103號1樓內扣得上開制式子彈乙顆及手套乙雙，
      並在上開安全帽外殼上採得甲○○左、右拇指、左食指及
      左環指指紋，始查悉上情。甲○○嗣於98年6月12日15 時
      30分許搭機返台時，為警持拘票在桃園國際機場拘提到案
      。
二、案經台北縣政府警察局新莊分局報請臺灣板橋地方法院檢察
    署檢察官偵查起訴。
    理  由
壹、程序部分（證據能力）：
    本案公訴人所引用之卷證資料（包含人證與文書證據），並
    無證據證明係公務員違背法定程序所取得；又被告以外之人
    於審判外之陳述，經核並無非出於自由意願而為陳述或遭違
    法取證及顯有不可信之情況；再卷內之文書證據，亦無刑事
    訴訟法第159 條之4 之顯有不可信之情況與不得作為證據之
    情形，且被告迄本院言詞辯論終結前，亦未聲明異議，依刑
    事訴訟法第159條至159條之5之規定，均有證據能力，合先
    敘明。
貳、實體部分：
一、訊據上訴人即被告甲○○，固坦承上開事實一（一）及（二
    ）之全部犯行，及於上開事實一（三）之時地，持上開槍枝
    外形之不明器物及制式子彈4顆強盜該分行得逞等情不諱，
    惟其在原審審理時矢口否認上開事實一（三）係攜帶兇器強
    盜，辯稱：伊當時強盜該分行所持之上開槍枝外形之不明器
    物，係屬塑膠材質，不足以對人之生命、身體構成危害，應
    非屬兇器；且當時伊出境前往澳門後，係自動與澳門警方聯
    繫，隔天中午才被我國警方自澳門帶回偵辦，應屬自首云云
    ；其在本院審理時復辯稱：「持有子彈、竊盜、強盜罪部分
    都判得太重。」、「我是在6月11日到澳門海關自首，隔天
    中午才由我們這邊的警察過去澳門把我帶回來的。」云云；
    被告之選任辯護人為被告辯護稱：「被告到澳門當天下飛機
    時已經良心不安，即向海關員表示，請求調閱當天海關值班
    紀錄表，6月11日晚上被告是第2次到海關自首，我們警方雖
    在5月1日已經查獲被告犯行，但被告有誠意接受司法審判，
    也有自白，被告的筆錄對於犯行全部承認，犯後態度良好；
    原審認定累犯，唯一的根據是被告在94年間拾獲子彈，不應
    認定為累犯，原審判決以累犯加重，這點也需斟酌。」、「
    被告98年4月29日出境到澳門後即辦理自首、另被告犯罪後
    態度良好。被告於92年執行完畢後未再犯罪，應不屬於累犯
    。」等語。
二、本院查：
（一）被告對於上開事實一（一）持有制式子彈及（二）竊盜等
      犯行，及於上開一（三）之時地，持上開槍枝外形之不明
      器物及制式子彈4顆強盜該分行財物得逞等情，於原審及
      本院審理時供承不諱，核與證人乙○○、蕭淑美、張朝和
      及莊萬寸於警詢中證述之情節、證人林於萊、丙○○於警
      詢及偵查中證述之情節，均相符合，復有該分行遭強盜時
      之監視器錄影畫面翻拍照片18紙、逃逸路線扣案物查獲位
      置圖、證人林於萊所繪之案發銀行現場平面圖、內政部警
      政署國人入出境資料、桃園國際機場般班資訊各乙份、扣
      案之上開制式子彈3顆、黑色手提袋乙個、黑色安全帽乙
      頂、黑色口罩乙只、手套乙雙及上開機車之贓物認領保管
      單乙紙在案可稽；且扣案之上開子彈3顆經送請內政部警
      察局刑事警察局鑑定結果，均確屬9厘米之制式子彈，而
      均具有殺傷力乙節，亦有內政部警政署刑事警察局98 年5
      月18日刑鑑字第0980061934號鑑驗書乙份可佐，應堪徵信
      。
（二）又被告於上開事實一（三）強盜該分行上開財物部分，據
      證人林於萊於原審審理時指證：「（98年4月29日下午1點
      15分多左右，被告到新光銀行新莊分行搶劫財物時，你人
      在何處？）我當時在外面巡邏，站在新光銀行新莊分行隔
      壁的元大證券前的停車場，面向新光銀行門口，新光銀行
      在我右手邊」、「（被告當天到銀行搶劫財物的過程，是
      否有目睹？）我當時站在那裡，突然從後面衝出一個人，
      右手拿著1支槍，左手拿著子彈，告訴我這支槍是真的，
      說要搶劫，接著抓著我要我跟他進去，叫我不要反抗，後
      來從停車場到銀行的途中，走到一半，還沒有進銀行，他
      跟我說你真的要拼嗎？你只是領人家的薪水，接著抓著我
      從新光銀行旁邊的ATM那個門口進去銀行裡，快到櫃台的
      時候，他手指著靠近櫃台的地上，叫我趴著，他就向左邊
      的櫃台走過去，應該是有高喊說要搶劫，然後我趁著空隙
      ，跑到二樓去求救，我希望二樓有男生可以幫忙，後來我
      就叫他們趕快報警說有人要搶劫，接著我聽到樓下櫃員的
      尖叫聲，我就馬上衝下去，有櫃員跟我說叫我趕快追，說
      淑美已經追出去了，淑美是我們裡面的行員，接著我就衝
      出去，碰到一位張副理，他和其他我不認識的人就圍著壹
      台黑色的機車，張副理見到我，就見我趕快把淑美叫回來
      ，說太危險，我就要去叫的途中，就看到警車已經來了，
      我就用手向警車指著嫌犯逃走的方向，這個方向是張副理
      告訴我的，我就過馬路去追，就看到淑美手裡拿著一疊鈔
      票走回來，我就告訴她張副理叫她趕快回去，她跟我講路
      邊有一頂安全帽及一支鞋子好像是嫌犯的，後來旁邊的路
      人或是商家有跟我說鞋子是他的，並不是嫌犯的，安全帽
      我們不知道怎麼處理，就要淑美先回去看是不是找什麼東
      西來裝，後來我碰到二名警員騎機車過來，我就告訴他安
      全帽好像是嫌犯的，接著我就將安全帽交給他們去處理，
      我就回去了」、「（你剛說被告是抓著你進入銀行，當被
      告抓著你時，原本右手拿的槍放在何處？）我記憶是被告
      用右手勾著我的左臂，槍仍在被告的右手上」、「（當時
      被告右手拿著那把槍的尺寸大小如何？）我只記得是黑色
      ，就是一般我認知的手槍的形狀大小」、「（你有無當過
      兵服役？）有」、「（被告拿槍的時候，他有無作開保險
      或是拉板機的動作？）沒有」、「（提示98年偵字第1663
      7 號卷第57至58頁照片，當時你與被告是從第58頁上方照
      片所示之何方向進入銀行？）上方照片所示的門是隔壁AT
      M  的那個門，ATM的門與銀行的大門在營業時間中間沒有
      阻隔，都有互通，下班的時候中間的鐵門才會拉下來」、
      「（所以進入銀行是從第58頁上方照片所示的何處進入？
      ）是從第58頁上方照片所示的左下方進入銀行的」、「（
      當時你和被告是否是從圖上ATM旁邊那個小門進入銀行大
      廳？）是」、「（你當時在銀行外的時候，有看到被告左
      手拿一顆子彈嗎？）有」、「（當時是否在銀行外面？）
      我在銀行外面有看到被告左手拿一顆子彈，他走向櫃台時
      ，我有看到他把子彈丟在地上，往櫃台走過去」、「（審
      判長問他丟了幾顆子彈在地上？）一顆」、「（前開第57
      頁所示2張照片上，被告均有右手持著外觀像槍的物品，
      並槍口朝向你，槍身也很接近你，在被告從銀行外一路拉
      者你進入銀行內的過程中，槍口都沒有碰到過你嗎？）我
      只記得槍口有指向我，但我不記得槍口有無碰到我」等語
      （見一審卷98年12月30日審判筆錄）明確。即證人即該分
      行行員丙○○於警詢及偵查中亦證述被害各情綦詳，復為
      被告於原審審理時所不否認。則揆諸被告上開強盜之情節
      以觀，縱認被告當時右手所持之槍枝外形外明器物係非屬
      金屬材質，然因該不明器物具槍枝外形，被告復將制式子
      彈1顆塞在槍口，且另持有3顆制式子彈，其於挾持林於萊
      進入該分行後，命林於萊趴在地上，復將其中一顆制式子
      彈丟往地上，並將上開槍枝外形之不明器物伸進5號櫃檯
      ，並指著5號櫃檯行員丙○○脅稱：「抽屜打開，把錢交
      出來，快點」等語，其前開所為強暴、脅迫行為，自足使
      人誤信其手持之槍枝外形之不明器物為真槍，致使林於萊
      與丙○○，因之陷於不能抗拒之程度甚明。
（三）至於被告於上開事實一（三）攜帶槍枝外形之不明器物強
      盜該分行財物得逞後，其於同日（即98年4月29日）18時1
      0分許，隨即自桃園國際機場搭機出境前往澳門地區藏匿
      乙情，並據被告供承明確。而被告在為上開犯行後，在其
      行為後之同日下午，即經警循線採證（採證時間為98 年4
      月29日14時30分），先後在台北縣新莊市○○○路93 巷6
      號後防火巷內扣得上開制式子彈乙顆及黑色手提袋乙個，
      在台北縣新莊市○○路225巷內扣得上開黑色安全帽乙頂
      ，在台北縣新莊市○○○路103號工地1樓浴室內扣得上開
      制式子彈乙顆、黑色口罩乙只及手套乙雙外，並在上開安
      全帽外殼上採得可疑指紋多紋，並於同日（29日）即送請
      內政部警政署刑事警察局鑑定，經鑑定結果，確認係被告
      之左、右拇指、左食指及左環指指紋；承辦該案之台北縣
      政府警察局新莊分局在同年5月1日即向原審即臺灣板橋地
      方法院聲請簽發拘提被告之拘票，以上各情，復有內政部
      警政署刑事警察局98年5月1日刑紋字第0980058845號鑑驗
      書、指紋卡片、刑事案信證物採驗紀錄表、證物清單全戶
      戶籍資料查詢結果、被告之相片資料、內政部警政署國人
      入出境資料、桃園國際機場國際航班資訊等附卷（98年度
      他字第2899號偵查卷第30頁至第47頁、98年度偵字第2899
      號偵查卷第1頁至第3頁）可稽。是被告上開事實一（一）
      之犯行，警方應係於98年4月29日即已獲取相當事證，在
      同年5月1日，並已可確認犯罪行為人即被告之身分，至為
      灼然。
（四）至被告之選任辯護人雖為被告辯稱：「被告是到澳門當天
      下飛機已經良心不安，即向海關員表示，6月11日晚上被
      告是第2次到海關自首。」云云，並請求調閱當天海關值
      班紀錄表。然查：被告於98年6月12日15時30分自澳門搭
      機返國時為警拘獲，其在警訊時供稱：「（你如何從澳門
      返台經警查獲？）因我所搶得之現金已花完，所以我在澳
      門向該海關拉（應係「表」字之誤）示我簽證過期，再請
      澳門警方通知台灣警方，並於（12）日由刑事局人員將我
      帶回台灣。」等語（、98年度偵字第16637號偵查卷第4頁
      反面），其於同日檢察官偵查中復稱：「我一直想回台灣
      ，我是自己去海關希望回台灣，老婆小孩都在台灣，跟海
      關說希望回台灣。」（同前偵查卷第103頁）；由上開被
      告之供述，足見被告並未在98年4月29日下午搭機抵達澳
      門時，即向澳門之海關表示其要自首，而係迨至1個多月
      後之98年6月11日，因其所搶得之錢業已花光，且因其妻
      子等均在台灣，欲回來台灣與其妻子等在一起，始至澳門
      之海關藉詞其護照已過期，而要求能遣送回國甚明。又依
      其前開所述，其於98年6月11日至澳門海關，並未表示其
      要自首或自白其所為本件犯行及接受審判之意；是被告後
      來縱有有主動透過澳門地區海關或警方，連繫我國警方解
      返事宜，亦屬事後投案之舉，故其所為，亦與刑法第62條
      前段規定之自首要件不合。至被告之選任辯護人雖請求能
      向澳門之海關調閱當天海關值班紀錄表，查證被告是否曾
      在98年4月29日抵達澳門當天即向該海關自首其犯本案之
      事實，惟查，被告並未在98年4月29日抵達澳門當天向澳
      門海關單位表示要自首其犯本案之罪，如前所述，迨至98
      年6月11日始至澳門海關表示其護照過期，要求遺返，此
      已為其在警訊時所是認，澳門之海關自無其在98年4月29
      日自首之紀錄，且本件事證已明，本院認毋庸向澳門之海
      關調閱當天海關值班紀錄表，附此敘明。
（五）又被告於前開強盜犯行所持用之一槍枝外形之不明器物，
      並未扣案，無從究明該一槍枝外形之器物之確實形狀及其
      材質，僅據該槍枝本身，是否足以對人之身體、生命構成
      威脅，尚難僅因其具槍枝外形而有威嚇作用，即遽認該槍
      枝外形之器物即屬兇器。而公訴人以「前開手槍與前開子
      彈一併為被告拾獲，應具有發射該等子彈之危險性，且如
      持之敲打人體，亦足以造成相當之傷害，客觀上屬於兇器
      」，不無誤會，併予說明。
三、綜上所述，被告上開事實一（一）至（三）之全部犯行均臻
    明確，應予依法論科。查，被告於前開強盜犯行所持用之一
    槍枝外形之不明器物，並未扣案，無從究明該一槍枝外形之
    器物之形狀、材質是否即使該槍枝本身足以對人之身體、生
    命構成威脅，尚難僅因其具槍枝外形而有威嚇作用，即驟認
    該槍枝外形之器物即屬兇器，是核被告所為，其就事實一（
    一）部分，係犯係犯槍砲彈藥刀械管制條例第12條第4項之
    未經許可，持有子彈罪；上開事實一（二）部分，係犯刑法
    第320條第1項之竊盜罪；上開事實一（三）部分，係犯刑法
    第228條第1項之意圖為自己不法之所有，以強暴、脅迫，至
    使不能抗拒，而使他人交付其物罪。公訴人認上開事實一（
    三）部分係犯刑法第330條第1項之罪，不無誤會，其起訴法
    條應予變更。又被告前於89年間，因詐欺案件，經臺灣臺北
    地方法院判處有期徒刑5月，再經本院駁回上訴確定，自92
    年6月19日起算執行，於92年11月18日執行完畢，此有本院
    被告前案紀錄表乙份附卷可佐，其復於5年內，故意再犯有
    期徒刑以上之上開事實一（一）未經許可，持有子彈罪，為
    累犯，此部分應依刑法第47條第1項之規定，加重其刑。又
    被告所犯上開三罪，犯意各別，構成要件互異，應分論併罰
    。
四、上開扣案之制式子彈3顆，均屬違禁物，應依刑法第38條第1
    項第1款之規定，均宣告沒收之。另上開未據扣案之鑰匙乙
    支及槍枝外形之不明器物乙支，均無法證明其等均已滅失不
    存在，且與扣案之黑色手提袋乙個、黑色安全帽乙頂、黑色
    口罩乙只及手套乙雙，均為被告所有，供上開犯罪所用之物
    ，業據本院認定在卷，應依刑法第38條第1項第2款之規定，
    亦均宣告沒收之。
五、原審就被告前開事實一（一）未經許可，持有子彈部分，量
    處有期徒刑捌月，併科罰金新臺幣伍萬元，罰金如易服勞役
    以新臺幣壹仟元折算壹日，制式子彈壹顆及扣案之制式子彈
    參顆均沒收；就前開事實一（二）竊盜部分，量處有期徒刑
    陸月，鑰匙壹支沒收，經核其認事用法均無不合，量刑亦稱
    妥適。本件被告之上訴意旨指原判決此二部分量刑過重，並
    認其係自首，均難認為有理由，應予駁回。
六、原審就前開事實一（三）強盜部分，予以論罪科刑，固非無
    見，惟查原審認被告係應成立刑法攜帶兇器，以強暴、脅迫
    ，至使不能抗拒，而使他人交付其物罪，則尚有未當。本件
    被告之上訴意旨指其係自首，雖無理由，惟上訴意旨指其所
    持之槍枝外形不明器物乙支並非兇器，則為有據，此部分暨
    定應執行刑部分自應由本院予以撤銷改判。爰審酌被告為本
    件犯罪行為，其所持用以犯罪之槍枝外形不明器物並非真正
    具有殺傷力之槍械，所攜帶之制式子彈4顆，亦無證據證明
    在行為當時僅憑子彈即能擊發傷人，及被告之犯罪動機、目
    的、手段、所生危害及其犯罪後之態度等一切情狀，處如主
    文第2項所示之刑，以示懲儆。未扣案之槍枝外形之不明器
    物壹支、制式子彈壹顆，及扣案之黑色手提袋壹個、黑色安
    全帽壹頂、黑色口罩壹只、手套壹雙、制式子彈參顆均沒收
    。
七、前開駁回上訴未經許可，持有子彈部分，所處有期徒刑捌月
    ，併科罰金新臺幣伍萬元，罰金如易服勞役以新臺幣壹仟元
    折算壹日，制式子彈壹顆及扣案之制式子彈顆均沒收，及
    上訴駁回竊盜部分，所處有期徒刑陸月，鑰匙壹支沒收部分
    ，與前開撤銷改判部分所處之刑，合併定其應執行刑為有期
    徒刑柒年陸月，併科罰金新臺幣伍萬元，罰金如易服勞役以
    新臺幣壹仟元折算壹日，鑰匙壹支、未扣案之槍枝外形之不
    明器物壹支、制式子彈壹顆及扣案之黑色手提袋壹個、黑色
    安全帽壹頂、黑色口罩壹只、手套壹雙、制式子彈參顆均沒
    收。
據上論斷，應依刑事訴訟法第368條、第369條第1項前段、第364
條、第299條第1項前段、第300條，刑法第228條第1項、第51條
第5款、第38條第1項第2款，判決如主文。
本案經檢察官劉斐玲到庭執行職務。
中    華    民    國    99    年    5     月    20    日
            刑事第十六庭審判長法  官  陳晴教
                              法  官  王敏慧
                              法  官  許增男
以上正本證明與原本無異。
竊盜部分不得上訴。
其餘部分如不服本判決，應於收受送達後10日內向本院提出上訴
書狀，其未敘述上訴之理由者並得於提起上訴後10日內向本院補
提理由書（均須按他造當事人之人數附繕本）「切勿逕送上級法
院」。
                              書記官  廖麗蓮
中    華    民    國    99    年    5     月    20    日
附錄本案論罪科刑法條全文：
槍砲彈藥刀械管制條例第12條：
未經許可，製造、販賣或運輸子彈者，處1年以上7年以下有期徒
刑，併科新台幣500萬元以下罰金。
未經許可，轉讓、出租或出借子彈者，處 6 月以上 5 年以下有
期徒刑，併科新台幣 300 萬元以下罰金。
意圖供自己或他人犯罪之用，而犯前二項之罪者，處 3 年以上
10 年以下有期徒刑，併科新台幣 700 萬元以下罰金。
未經許可，持有、寄藏或意圖販賣而陳列子彈者，處 5 年以下有
期徒刑，併科新台幣 300 萬元以下罰金。
第 1 項至第 3 項之未遂犯罰之。
中華民國刑法第320條：
（普通竊盜罪、竊佔罪）
意圖為自己或第三人不法之所有，而竊取他人之動產者，為竊盜
罪，處 5 年以下有期徒刑、拘役或 5 百元以下罰金。
意圖為自己或第三人不法之利益，而竊佔他人之不動產者，依前
項之規定處斷。
前二項之未遂犯罰之。
第  328 條  （普通強盜罪）
意圖為自己或第三人不法之所有，以強暴、脅迫、藥劑、催眠術
或他法，至使不能抗拒，而取他人之物或使其交付者，為強盜罪
，處五年以上有期徒刑。
以前項方法得財產上不法之利益或使第三人得之者，亦同。
犯強盜罪因而致人於死者，處死刑、無期徒刑或十年以上有期徒
刑；致重傷者，處無期徒刑或七年以上有期徒刑。
第一項及第二項之未遂犯罰之。
預備犯強盜罪者，處一年以下有期徒刑、拘役或三千元以下罰金
。

司法院資訊處製作；財團法人民間司法改革基金會備份。
